【裁判字號】    98,消債更,346
【裁判日期】    980331
【裁判案由】    聲請更生程序
【裁判全文】
臺灣高雄地方法院民事裁定           98年度消債更字第346號
聲  請  人  甲○○
代  理  人  邱揚勝律師
上列當事人聲請消費者債務清理事件，本院裁定如下：
    主  文
債務人甲○○自中華民國九十八年三月三十一日下午五時起開始
更生程序。
命司法事務官進行本件更生程序。
    理  由
一、聲請意旨略以：聲請人積欠之債務合計為新台幣（下同）90
    6,155 元，前曾提出債權人清冊，於民國97年10月7 日以書
    面向最大債權金融機構高雄市第三信用合作社請求協商債務
    清償方案，並表明共同協商之意旨，遭高雄市第三信用合作
    社以「無法負擔任何還款條件」為由，致協商不成立，而聲
    請人目前係自營之計程車司機，每月營利所得約25,000元，
    尚需扶養母親歐吳寶、配偶李貞賢及兩名子女，並支付每月
    房租7,000 元，已不能清償債務，聲請准予裁定更生等語。
二、按債務人不能清償債務或有不能清償之虞者，得依本條例所
    定更生程序，清理其債務；債務人無擔保或無優先權之債務
    總額未逾1,200 萬元者，於法院裁定開始清算程序或宣告破
    產前，得向法院聲請更生；債務人對於金融機構因消費借貸
    、自用住宅借款、信用卡或現金卡契約而負債務，在聲請更
    生或清算前，應提出債權人清冊，以書面向最大債權金融機
    構請求協商債務清償方案並表明共同協商之意旨；債務人與
    金融機構協商成立者，不得聲請更生或清算，但因不可歸責
    於己之事由，致履行顯有重大困難者，不在此限；本條例施
    行前，債務人依金融主管機關協調成立之中華民國銀行公會
    會員辦理消費金融案件無擔保債務協商機制與金融機構成立
    之協商，準用前項之規定，消費者債務清理條例第3 條、第
    42條第1 項、第151 條第1 項、第5 項、第6 項分別定有明
    文。
三、聲請人就其主張上開債務、收入、所有財產之事實，已提出
    財團法人金融聯合徵信中心當事人綜合信用報告、保險對象
    投保歷史列印、財政部高雄市國稅局95、96年度綜合所得稅
    各類所得資料清單、財產歸屬資料、戶籍謄本、汽車新領牌
    照登記書、個人經營計程車客運業營業執照、高雄市汽車駕
    駛員職業工會繳費收據為證，經核大致相符，堪信為真實。
    查聲請人之配偶李貞賢名下並無任何財產，亦無所得收入，
    此有李貞賢之財政部高雄市國稅局95、96年度綜合所得稅各
    類所得資料清單、財產歸屬資料附卷可稽，則聲請人配偶既
    無工作收入，參以內政部所公告之97年度台灣省低收入戶最
    低生活費用每人每月為9,829 元計算，聲請人稱其每月扶養
    配偶之支出為7,000 元，應堪採信。又聲請人之母親歐吳寶
    名下並無任何財產，亦無所得收入，此有歐吳寶之財政部高
    雄市國稅局95、96年度綜合所得稅各類所得資料清單、財產
    歸屬資料附卷可稽，則以聲請人所自陳扶養母親人數為6 人
    以計，聲請人稱其每月扶養母親之支出為2,000 元，亦屬可
    採。至聲請人固有子女兩名，然其子女分別為75年9 月21日
    及77年5 月2 日出生，此有戶籍謄本附卷可稽，則聲請人之
    子女既於聲請人以書面向最大債權金融機構高雄市第三信用
    合作社請求協商債務清償方案，並表明共同協商之意旨時（
    97 年10 月7 日），均已成年，是聲請人對其子女，已無扶
    養義務，是其此部分扶養子女支出，難認為必要費用。則以
    聲請人每月收入25,000元，扣除扶養母親費用2,000 元、扶
    養配偶費用7,000 元及聲請人之最低生活費用9,829 元（含
    房租）後，聲請人僅餘6,171 元。況參以聲請人之職業為自
    營之計程車司機，工作收入並非穩定，則聲請人已不能清償
    債務，應可認定。且最大債權銀行係以「無法負擔任何還款
    條件」為由，致協商不成立之事實，亦有97年10月7 日前置
    協商不成立通知書1 份為證，經核亦無不符，則其已提出債
    權人清冊，並以書面向最大債權金融機構請求協商債務清償
    方案，並表明共同協商之意旨，而協商不成立，亦可認定。
四、綜上所述，聲請人之無擔保、無優先權債務總額未逾1,200
    萬元，且其未經法院裁定開始清算程序或宣告破產，業經本
    院查明在案，有查詢表附卷可稽，而如上所述，已不能清償
    債務，且與債權金融機構協商不成立，則其聲請更生，依上
    規定所示，自無不合，應予准許。
五、依消費者債務清理條例第11條第1 項、第45條第1 項、第16
    條第1 項，裁定如主文。
中    華    民    國    98    年    3     月    31    日
              民事第一庭    法  官  郭瓊徽
上為正本係依原本作成。
不得抗告。
本裁定於民國九十八年三月三十一日下午五時公告。
中    華    民    國    98    年    3     月    31    日
                            書記官  簡文清


司法院資訊處製作；財團法人民間司法改革基金會備份。
